【裁判字號】    89,交上易,141
【裁判日期】    890831
【裁判案由】    公共危險
【裁判全文】
臺灣高等法院高雄分院刑事判決          八十九年度交上易字第一四一號
    被      告  甲○○
右上訴人因公共危險案件，不服臺灣高雄地方法院八十八年度易字第四四九三號中華
民國八十九年五月三十一日第一審判決（起訴案號：臺灣高雄地方法院檢察署八十八
年度偵字第二一八八八、二二四八七、二二六六八號），提起上訴，本院判決如左：
      主      文
上訴駁回。
      事      實
一、甲○○明知服用酒類致不能安全駕駛時，即不能駕駛動力交通工具。卻於八十八
    年八月三十一日十三時十五分許，酒後仍駕駛車號ＶＯ－八七一０號自小貨車在
    道路行駛，遂於高雄市○鎮區○○路與中安路口不慎撞及王子剛所駕駛之車號Ｙ
    Ｏ－三一七七號自小客車而肇事。經警前往處理，對甲○○進行酒精測試，其酒
    精含量每公升一點０八毫克，已逾每公升０．五五毫克之不能安全駕駛之標準。
    甲○○經移送後，猶不知悔改，再於八十八年九月二、三日先後飲酒後駕駛前開
    車號ＶＯ－八七一０號自小貨車在國道高速公路蛇行，經警分別於九月二日二十
    一時二十分在北上車道三百四十七公里處及九月三日二十三時三十八分在北上三
    百五十公里處攔檢盤查，並進行酒精測試，其酒精含量分別為每公升一點七三毫
    克及０點七八毫克，均已逾每公升０點五五毫克之不能安全駕駛之標準。
二、案經高雄市政府警察局前鎮○○○○道公路警察局第五警察隊分別報請台灣高雄
    地方法院檢察署檢察官偵查起訴。
    理  由
一、右揭事實，業據上訴人即被告甲○○分別於警訊、偵查中、原審及本院坦承不諱
    ，並有酒精測值表三份、舉發路交通管理事件通知單二份在卷可稽，事罪證明確
    ，被告之犯行，已可認定。
二、核被告甲○○所為，係犯刑法第一百八十五條之三之服用酒類不能安全駕駛罪。
    被告先後三次犯行，犯意各別，應予分論併罰。原審因而適用刑法第一百八十五
    條之三、第四十一條、第五十一條第五款，罰金罰鍰提高標準條例第二條之規定
    ，並審酌被告接二連三酒後駕車，情節非輕及被告素行尚佳等一切情狀，就被告
    先後三次犯行，分別量處有期徒刑三月、四月、五月，並定其應執行刑有期徒刑
    十月，並諭知如易科罰金，以三百元折算一日。經核原判認事用法及量刑，均無
  不當，被告上訴意旨，空言指摘原決量刑過重為不當，為無理由，應予駁回。
據上論斷，應依刑事訴訟法第三百六十八條，判決如主文。
本案經檢察官羅正平到庭執行職務。
中    華    民    國     八十九     年       八       月     三十一     日
                              臺灣高等法院高雄分院刑事第三庭
                                  審判長法官  莊秋桃
                                        法官  魏式璧
                                        法官  謝宏宗
右正本證明與原本無異。
不得上訴。
                                      書記官  陳靖華
中    華    民    國     八十九     年       九       月      一        日
附錄：本判決論罪科刑法條：
刑法第一百八十五條之三：
  損壞或壅塞陸路、水路、橋樑或其他公眾往來之設備或以他法致生往來危險者，處
  五年以下有期徒刑，拘役或五百元以下罰金。
  因而致人於死者，處無期徒刑或七年以上有期徒刑；致重傷者，處三年以上、十年
  以下有期徒刑。
  第一項之未遂犯罰之。
                                                                        Ｆ


司法院資訊處製作；財團法人民間司法改革基金會備份。
